# 由于集团合并导致公司原计提的应收账款坏账准备出现大额的转回，属于非经常性损益吗

提问人：lz89 时间：2023-07-26 17:38:49
A公司坏账计提政策为对集团合并范围内关联方不计提坏账，对集团外单位按账龄组合计提坏账。原来A公司对B集团所属公司的应收账款正常计提了 1 亿元坏账准备，假设A公司的母公司控股合并了B集团，在A公司单体层面，按照坏账政策对B集团所属公司的应收账款不再计提坏账准备，由此将导致坏账准备转回 1 亿元，请问该事项属于非经常性损益吗？

回答人：chenyiwei
首先，会计估计不同于会计政策，在合并报表中并不要求统一母子公司的会计估计。由于母子公司所处的经营环境、业务板块、客户群、销售和信用政策等都可能有差异，因此母子公司各自的坏账准备政策作为一项会计估计，也是可能有差异的，关键是能够合理解释，确保母子公司各自执行的计提政策都是分别符合各自的对应情况的。
其次，即使要进行会计估计变更，也要有合理理由，即或者“据以进行估计的基础发生了变化”，或者“取得新信息、积累更多经验以及后来的发展变化”，而企业控制权的变动本身并不是进行会计估计变更的恰当理由，因为控制权变更本身不会直接影响“资产和负债的当前状况及预期经济利益和义务”。
最后，如果确定该项会计估计变更是合理的（这一点存疑），则该 1 亿元的转回数理论上不属于非经常性损益，但需对该会计估计变更事项进行充分披露。